【裁判字號】    97,訴,781
【裁判日期】    970801
【裁判案由】    毒品危害防制條例
【裁判全文】
臺灣臺北地方法院刑事判決               97年度訴字第781號
公  訴  人  臺灣臺北地方法院檢察署檢察官
被      告  甲○○
                    （現另案於臺灣臺北監獄士林分監執行中
上列被告因違反毒品危害防制條例案件，經檢察官提起公訴（九
十六年度毒偵字第三八八七號、第三九０五號、九十七年度毒偵
字第三六０號），本院判決如下：
    主  文
甲○○施用第壹級毒品，累犯，處有期徒刑捌月。扣案海洛因壹
包（毛重零點貳公克、淨重零點零伍公克）沒收銷燬之，上開毒
品之包裝袋壹個沒收；又施用第壹級毒品，累犯，處有期徒刑捌
月。扣案海洛因壹包（實秤毛重零點壹玖伍公克、淨重零點零零
伍公克、取樣零點零零參捌公克、餘重零點零零壹貳公克）沒收
銷燬之，上開毒品包裝袋壹個沒收；又施用第壹級毒品，累犯，
處有期徒刑捌月。扣案海洛因肆包（實秤毛重零點玖貳肆公克、
淨重零點壹貳肆公克、取樣零點零零零參公克、餘重零點壹貳參
柒公克）均沒收銷燬之，上開毒品包裝袋肆個均沒收。應執行有
期徒刑壹年拾月。扣案海洛因壹包（毛重零點貳公克、淨重零點
零伍公克）、伍包（實秤毛重壹點壹壹玖公克、淨重零點壹貳玖
公克、取樣零點零零肆壹公克、餘重零點壹貳肆玖公克）均沒收
銷燬之，上開毒品包裝袋陸個均沒收。
    事  實
一、甲○○前於民國八十二年間因肅清煙毒條例案件，經臺灣士
    林地方法院於八十二年四月七日以八十二年度重訴字第三號
    判處有期徒刑三年六月確定，於九十一年四月一日縮短刑期
    假釋出獄，應於九十三年三月二十日保護管束期滿執行完畢
    ；復於九十二年間因施用毒品案件，經本院於九十二年九月
    六日以九十二年度毒聲字第一六四二號裁定送觀察、勒戒，
    因認無施用毒品之傾向，於九十二年九月二十六日執行完畢
    ，經臺灣臺北地方法院檢察署檢察官於九十二年九月三十日
    以九十二年度毒偵字第一八二七號、第一八七三號為不起訴
    處分確定；又於九十二年間因施用毒品案件，經臺灣士林地
    方法院於九十三年四月十五日以九十三年度毒聲字第一八五
    號裁定送勒戒處所觀察、勒戒，因無繼續施用毒品之傾向，
    於九十三年六月二十一日執行完畢，經臺灣士林地方法院檢
    察署檢察官於同年六月二十三日以九十三年度毒偵字第二六
    三號為不起訴處分確定；上開肅清煙毒條例案件之假釋因前
    揭施用毒品案件而遭撤銷後繼續執行殘刑，甫於九十五年二
    月二十五日縮刑期滿執行完畢。詎竟不知悔改，仍基於施用
    第一級毒品海洛因之犯意，先後於(一)九十六年十二月三日上
    午十時許，在臺北市○○區○○路某加油站廁所內，以海洛
    因摻水後以針筒注射之方式，施用第一級毒品海洛因一次，
    嗣於九十六年十二月五日上午九時許，在臺北市萬華區○○
    ○路與莒光路口為警查獲，並扣得第一級毒品海洛因一包（
    毛重0.2公克、淨重0.05公克），而查獲上情。(二)又於九十
    六年十二月十日上午十一時三十分前某時許，在臺北市○○
    區○○路與莒光路口附近某處，以海洛因摻水後以針筒注射
    之方式，施用第一級毒品海洛因一次，嗣於同日上午十一時
    三十分許，為警於臺北市○○區○○路與莒光路口查獲，並
    扣得第一級毒品海洛因一包（實秤毛重0.195公克、淨重0.0
    05公克、取樣0.0038公克、餘重0.0012公克）。(三)再於九十
    七年一月十五日中午十二時許，在臺北市○○區○○路某巷
    內，亦以海洛因摻水後以針筒注射之方式，施用第一級毒品
    海洛因一次，嗣於九十七年一月十五日晚間十時許，為警於
    臺北市○○區○○路251號前查獲，並扣得第一級毒品海洛
    因四包（實秤毛重0.9245公克、淨重0.124公克、取樣0.000
    3公克、餘重0.1237公克）。
二、案經臺北市政府警察局信義分局及萬華分局報告臺灣臺北地
    方法院檢察署偵查起訴。
    理  由
一、按本件被告甲○○所犯係死刑、無期徒刑、最輕本刑五年以
    上徒刑以外之罪，其於準備程序中就前揭被訴事實為有罪之
    陳述，經本院告知簡式審判程序之旨，並聽取其與公訴人之
    意見後，認無不得或不宜改依簡式審判程序進行之處，爰依
    刑事訴訟法第二百七十三條之一第一項、第二百八十四條之
    一，裁定由受命法官獨任進行簡式審判程序，合先敘明。
二、前揭犯罪事實，業據被告甲○○於本院審理時均坦承不諱，
    而其分別於九十六年十二月五日、十日及九十七年一月十五
    日為警查獲時所採尿液，經分送台灣尖端先進生技醫藥股份
    有限公司以酵素免疫分析法初步檢驗，再以氣相層析質譜儀
    法確認檢驗之結果，均係呈鴉片類陽性反應及嗎啡、可待因
    陽性反應一節，有該公司濫用藥物檢驗報告三份附卷可稽。
    又警方於上開日期分別於被告身上所查獲之白色粉末一包、
    一包、四包，經依聯勤二０四廠製造之煙毒品檢驗A包試劑
    檢驗，及送交通部民用航空局航空醫務中心鑑定之結果，確
    均含有第一級毒品海洛因之成分等情，此亦有毒品初步鑑驗
    報告單三紙及交通部民用航空局航空醫務中心九十六年十二
    月十七日航藥鑑字第0962221號、九十七年一月二十五日航
    藥鑑字第0970353號毒品鑑定書各一份在卷可佐，是被告前
    揭自白核與事實相符，應堪信為真正。而被告前於九十二年
    間因施用毒品案件，經本院於九十二年九月六日以九十二年
    度毒聲字第一六四二號裁定送觀察、勒戒，因認無施用毒品
    之傾向，於九十二年九月二十六日執行完畢，經臺灣臺北地
    方法院檢察署檢察官於九十二年九月三十日以九十二年度毒
    偵字第一八二七號、第一八七三號為不起訴處分確定；又於
    九十二年間因施用毒品案件，經臺灣士林地方法院於九十三
    年四月十五日以九十三年度毒聲字第一八五號裁定送勒戒處
    所觀察、勒戒，因無繼續施用毒品之傾向，於九十三年六月
    二十一日執行完畢，經臺灣士林地方法院檢察署檢察官於同
    年六月二十三日以九十三年度毒偵字第二六三號為不起訴處
    分確定等情，有卷附臺灣高等法院被告前案紀錄表一份可按
    ，其於觀察勒戒執行完畢釋放後，於五年內再犯本件施用第
    一級毒品之犯行，均應依毒品危害防制條例第十條第一項之
    規定論處。是本件事證明確，被告犯行洵堪認定，應予依法
    論科。
三、按海洛因係屬毒品危害防制條例第二條第二項第一款所規定
    之第一級毒品。是核被告甲○○所為，均係犯毒品危害防制
    條例第十條第一項之施用第一級毒品罪。其先後三次於施用
    前、後持有第一級毒品海洛因之低度行為均為施用毒品之高
    度行為所吸收，均不另論罪。被告所犯上開三次施用第一級
    毒品之罪，犯意各別，行為可分，應予分論併罰。而被告前
    於八十二年間因肅清煙毒條例案件，經臺灣士林地方法院於
    八十二年四月七日以八十二年度重訴字第三號判處有期徒刑
    三年六月確定，於九十一年四月一日縮短刑期假釋出獄，應
    於九十三年三月二十日保護管束期滿執行完畢；復於九十二
    年間因施用毒品案件，經本院於九十二年九月六日以九十二
    年度毒聲字第一六四二號裁定送觀察、勒戒，因認無施用毒
    品之傾向，於九十二年九月二十六日執行完畢，經臺灣臺北
    地方法院檢察署檢察官於九十二年九月三十日以九十二年度
    毒偵字第一八二七號、第一八七三號為不起訴處分確定；又
    於九十二年間因施用毒品案件，經臺灣士林地方法院於九十
    三年四月十五日以九十三年度毒聲字第一八五號裁定送勒戒
    處所觀察、勒戒，因無繼續施用毒品之傾向，於九十三年六
    月二十一日執行完畢，經臺灣士林地方法院檢察署檢察官於
    同年六月二十三日以九十三年度毒偵字第二六三號為不起訴
    處分確定；上開肅清煙毒條例案件之假釋因前揭施用毒品案
    件而遭撤銷後繼續執行殘刑，甫於九十五年二月二十五日縮
    刑期滿執行完畢等情，有卷附臺灣高等法院被告前案紀錄表
    一份可考，其於有期徒刑執行完畢後，五年後故意再犯本件
    有期徒刑以上之罪，為累犯，應依法加重其刑。爰審酌被告
    因施用毒品案件，進出監獄多次，素行不佳，此次再犯施用
    毒品案件，亦顯見被告實無戒除毒癮之意，然施用毒品係自
    戕行為，對他人危害尚輕，且其犯後坦承犯行，態度良好等
    一切情狀，量處如主文所示之刑，並定其應執行之刑，以示
    懲儆。
四、扣案第一級毒品海洛因一包（毛重0.2公克、淨重0.05公克
    ）、伍包（實秤毛重1.119公克、淨重0.129公克、取樣0.00
    41公克、餘重0.1249公克），均為查獲之毒品，應依毒品危
    害防制條例第十八條第一項前段之規定沒收銷燬之。至用以
    包裝上開毒品之包裝袋六個，均為被告所有且係供施用毒品
    所用之物，業據被告供承在卷，爰另依刑法第三十八條第一
    項第二款之規定均宣告沒收。
據上論斷，應依刑事訴訟法第二百七十三條之一第一項、第二百
九十九條第一項前段，毒品危害防制條例第十條第一項、第十八
條第一項前段，刑法第十一條前段、第四十七條第一項、第五十
五條第一項第五款、第九款、第三十八條第一項第二款，判決如
主文。
本案經檢察官陳重言到庭執行職務。
中    華    民    國    97    年    8     月    1     日
                臺灣臺北地方法院刑事第二庭
                      法  官  劉秀君
上正本證明與原本無異。
如不服本判決，應於判決送達後10日內向本院提出上訴狀 (應抄
附繕本)。
                      書記官  吳俊龍
中    華    民    國    97    年    8     月    1     日
附錄本案論罪科刑法條全文：
毒品危害防制條例第10條
施用第一級毒品者，處 6 月以上 5 年以下有期徒刑。
施用第二級毒品者，處 3 年以下有期徒刑。


司法院資訊處製作；財團法人民間司法改革基金會備份。
